【裁判字號】    95,抗,216
【裁判日期】    950821
【裁判案由】    假處分
【裁判全文】
臺灣高等法院臺南分院民事裁定           95年度抗字第216號
抗  告  人  甲 ○ ○
相  對  人  乙○○○
代  理  人  王 正 宏  律師
上列當事人間請求假處分事件，抗告人對於民國95年4月29日臺
灣臺南地方法院95年度裁全字第3184號裁定，提起抗告，本院裁
定如下：
    主  文
抗告駁回。
抗告訴訟費用由抗告人負擔。
    理  由
一、按債權人就金錢請求以外之請求，欲保全強制執行者，得聲
    請假處分。假處分，非因請求標的之現狀變更，有日後不能
    強制執行，或甚難執行之虞者，不得為之，民事訴訟法第53
    2條定有明文。
二、本件相對人即債權人乙○○○主張：其與抗告人即債務人甲
    ○○簽訂不動產買賣契約書約定購買台南縣鹽水鎮○○段36
    3地號土地之所有權應有部分六分之一，相對人除依約當場
    交付訂金新台幣（下同）600,000元，並已將相關資料送請
    稅捐單位核定土地增值稅120,020元，豈料，抗告人竟然毀
    約拒不履行，近聞抗告人有移轉隱匿財產之行為，唯恐抗告
    人將請求標的所有權移轉或為其他處分行為，致日後有難以
    強制執行之虞，陳明願供擔保以代釋明而聲請假處分等情，
    業據提出不動產買賣契約書、土地登記謄本、土地增值稅繳
    款書等為證。原裁定認相對人就假處分之原因雖未能盡釋明
    之責，惟其既陳明願供擔保以代釋明，經斟酌抗告人因此可
    能受有之損害，爰定以該標的物之價額合計967,586元（即
    95年度土地之公告現值）為本件擔保金額，准其供擔保後，
    為「債務人（即抗告人）對於坐落台南縣鹽水鎮○○段363
    地號土地之所有權應有部分六分之一，不得移轉占有及其他
    一切處分行為」之假處分，核無不合。
三、抗告意旨略以：相對人係以詐欺手段，使抗告人誤為簽立，
    其情形如下：(一)相對人之夫吳博雄與代書沈金城於民國（下
    同）95年1月24日拿系爭已寫好之不動產買賣契約書至抗告
    人住處，謂系爭土地買賣已由抗告人之母吳林玉子與其等談
    妥，且稱抗告人之母約其前來，適抗告人之母不在家，僅抗
    告人與其父在場，抗告人誤為真實，始於合約上簽字。惟事
    後始知無此事，是相對人係以欺罔手段，誘使抗告人簽立不
    動產買賣契約書，抗告人自得依民法第92條第1項撤銷之。
    (二)又相對人所提土地增值稅繳款書為據，然查該繳款書業已
    辦理註銷在案，據台南縣稅捐稽徵處95年3月10日南縣稅土
    字第0950009849號函可稽云云，指摘原裁定不當。相對人則
    以：兩造間之土地買賣契約關係乃係雙方對於契約內容同意
    後所簽訂，並無任何詐欺之情事發生，且抗告人對於其本身
    有親簽該土地買賣契約書既不爭執，則該契約當屬有效等語
    ，以資抗辯。惟按假處分為保全強制執行方法之一種，苟合
    於假處分條件，並經債權人聲敘假處分之原因存在，法院即
    得為假處分之裁判，至債權人起訴主張之實體上理由是否正
    當，乃屬本案判決問題，非假處分裁判中所能解決（最高法
    院20年抗字第5號判例參照）。姑不論兩造所言是否屬實，
    惟就抗告人上開主張以觀，乃涉及實體上問題，非本案所能
    解決，揆諸前開判例意旨，應認其抗告為無理由。
四、據上論結，本件抗告為無理由，爰依民事訴訟法第495條之
    1第1項、第449條第1項、第95條、第78條，裁定如主文。
中    華    民    國    95    年     8    月    21    日
                  民事第一庭    審判長法  官  林金村
                                      法  官  林輝雄
                                      法  官  胡景彬
上為正本係照原本作成。
不得再抗告。
中    華    民    國    95    年     8    月    21    日
                                      書記官  蕭奎璋
                                                  Ｊ


司法院資訊處製作；財團法人民間司法改革基金會備份。
